臺灣臺北地方法院交通事件裁定　　　　96年度交聲字第1606號
異議人即
受處分人　甲○○原名江明秀）.
上列異議人即受處分人因違反道路交通管理處罰條例案件，對於
臺北市交通事件裁決所民國96年12月4日所為之處分（原處分案
號：北市裁二字第裁22-1D0000000號），聲明異議，本院裁定如
下：
    主  文
異議駁回。
    理  由
一、按汽車駕駛人在道路收費停車處所停車，未依規定繳費，主
    管機關應書面通知駕駛人於七日內補繳，並收取必要之工本
    費用，逾期再不繳納，處新臺幣（下同）三百元罰鍰，道路
    交通管理處罰條例第五十六條第二項定有明文。
二、本件原處分機關臺北市交通事件裁決所係以：異議人即受處
    分人甲○○（原名江明秀）所有之車號ＨＲ—八八二二號自
    用小客車，於民國九十六年七月六日下午二時八分許，停放
    在桃園縣桃園市○○路之收費停車處所，未依規定繳費，嗣
    經桃園縣政府交通局以書面通知異議人於七日內補繳，異議
    人逾期仍不繳納，該局乃以異議人有違反前揭道路交通管理
    處罰條例第五十六條第二項規定之行為製單舉發。經異議人
    於舉發通知單上所載應到案日期前向原處分機關提出申訴，
    經原處分機關函請舉發單位桃園縣政府交通局調查結果，仍
    認異議人有前開違規行為，原處分機關乃於同年十二月四日
    依道路交通管理處罰條例第五十六條第二項及違反道路交通
    管理事件統一裁罰基準及處理細則第四十三條、第四十四條
    、第六十七條之規定，裁處異議人罰鍰三百元。
三、異議意旨略以：上開異議人車輛於九十六年七月六日下午二
    時許至四時許間，停放在桃園縣桃園市○○○路與中正路口
    之停車格內，於同日下午四時許前往取車時，發現該車已遭
    竊，迄無消息。茲上開車輛既已失竊，異議人如何取得停車
    繳費單？且桃園縣政府寄發補繳通知單之送達證書亦無異議
    人或任一關係人簽收，顯見異議人確未收受該補繳通知單，
    而收費員雖無保管車輛之責，然顯未盡善良管理責任云云。
四、查異議人所有上開車輛確有於九十六年七月六日下午二時八
    分許，停放在桃園縣桃園市○○路之收費停車處所，未依規
    定繳費之事實，為異議人所不否認，並有桃園縣政府交通局
    九十六年十一月六日桃交停字第０九六００二三三八四號函
    附卷可稽，而桃園縣政府交通局曾以書面通知異議人於七日
    內補繳，該通知書業於九十六年八月七日寄存異議人戶籍地
    （即法定住所）臺北市○○區○○路一段一九巷三０號二樓
    之郵局，並作送達通知書二份，一份黏貼於異議人戶籍地門
    首，另一份置於該處信箱，此亦有卷附桃園縣政府送達證書
    可憑，茲異議人逾期仍未繳費，自堪認其有在道路收費停車
    處所停車，未依規定繳費，經主管機關書面通知補繳，逾期
    仍不繳納之違規行為。異議人雖以前揭情詞置辯，惟查：
  (一)異議人於九十六年七月六日下午四時許，發覺停放在上開收
    費停車處所之車輛遭竊而報警處理，此固據異議人自承在卷
    ，惟本件異議人所應繳納者為「停車費」，其性質乃駕駛人
    「使用停車處所」之對價，而非主管機關為駕駛人「保管車
    輛」之對價（亦即該等收費停車處所僅供駕駛人停車之用，
    主管機關就駕駛人之車輛並不負保管責任），異議人既確有
    在該處停車之事實，自應繳納使用該停車處所之費用，縱其
    車輛於停放後遭竊，亦不影響其應繳納停車費之認定。
  (二)異議人另辯稱：未收受補繳通知單云云。惟按送達，於應受
    送達人之住居所、事務所或營業所為之；於應送達處所不獲
    會晤應受送達人時，得將文書付與有辨別事理能力之同居人
    、受僱人或應送達處所之接收郵件人員；如由郵政機關為送
    達，不能依前開規定為之者，得將文書寄存送達地之地方自
    治或警察機關或送達地之郵政機關，並作送達通知書二份，
    一份黏貼於應受送達人住居所、事務所、營業所或其就業處
    所門首，另一份交由鄰居轉交或置於該送達處所信箱或其他
    適當位置，以為送達，行政程序法第七十二條第一項前段、
    第七十三條第一項、第七十四條分別定有明文。查桃園縣政
    府交通局已將補繳通知書面交由郵政機關送達異議人之住所
    （即上開大安路址），因不獲會晤異議人，而將該等文書寄
    存異議人住所地之郵政機關，並作送達通知書二份，一份黏
    貼於異議人住所門首，另一份置於該處信箱，此有桃園縣政
    府送達證書附卷可稽，揆諸前揭規定，其送達自屬合法，縱
    異議人未實際收領，亦不影響送達之效力。異議人此部分所
    辯，洵屬無據。
五、綜上所述，異議人確有於前揭時、地之道路收費停車處所停
    車，未依規定繳費，經主管機關書面通知異議人於七日內補
    繳，逾期仍不繳納之違規行為，從而，原處分機關依前揭道
    路交通管理處罰條例第五十六條第二項及違反道路交通管理
    事件統一裁罰基準及處理細則第四十三條、第四十四條、第
    六十七條規定，裁處異議人罰鍰三百元，核無違誤。異議人
    之異議，為無理由，應予駁回。
據上論斷，應依道路交通案件處理辦法第十九條，裁定如主文。
中　　華　　民　　國　　96　　年　　12　　月　　31　　日
　　　　　　　　　交通法庭法  官  陳芃宇
以上正本證明與原本無異。
如不服本裁定，應於送達後5日內，向本院提出抗告狀。
                          書記官  徐鶯尹
中　　華　　民　　國　　97　　年　　1 　　月　　3 　　日
